【裁判字號】    99,交易,73
【裁判日期】    990525
【裁判案由】    過失傷害
【裁判全文】
臺灣苗栗地方法院刑事判決              99年度交易字第73號
公  訴  人  臺灣苗栗地方法院檢察署檢察官
被      告  甲○○
上列被告因過失傷害案件，經檢察官提起公訴（99年度調偵字第
24號），本院依簡式審判程序判決如下：
    主  文
甲○○因過失傷害人，處有期徒刑伍月，如易科罰金，以新台幣
壹仟元折算壹日。
    犯罪事實及理由
一、犯罪事實：
（一）甲○○於民國98年2 月11日中午12時40分許，無照駕駛其
      同居人林喬敏（由檢察官另為不起訴處分）所有車號4837
      ─RG號自用小客貨車，沿苗栗縣公館鄉○○路（起訴書誤
      為福東路）由西往東方向行駛，途經該路與苗119 （甲）
      線設有閃光紅燈號誌之路口時，原應注意汽車行駛時，駕
      駛人應注意車前狀況，並隨時採取必要之安全措施，及支
      線道車應暫停讓幹線道車先行，而依當時天候晴，日間自
      然光線，路面乾燥，無缺陷，亦無障礙物，視距良好等情
      形，並能注意，竟疏未注意及此，貿然通過該路口，適乙
      ○○騎乘車號IKC-689 號重型機車，沿苗119 （甲）線由
      北往南方向駛來，通過其前方設有閃光黃燈之路口時，亦
      疏未注意車前狀況，即貿然通過該路口，兩車均閃避不及
      ，甲○○所駕駛之自用小客貨車撞及乙○○機車之右側，
      乙○○人車倒地後，因此受有兩側橈骨骨折、臉部撕裂傷
      、牙齒受傷之普通傷害。至甲○○於車禍發生後留在現場
      ，在警方抵達現場尚未得知何人係肇事者前，向警方自首
      其係肇事者，並願意接受裁判。
（二）案經乙○○訴請台灣苗栗地方法院檢察署檢察官偵查起訴
      。
二、證據名稱：
（一）被告於警詢時及偵、審中，均自白其有過失。
（二）被害人乙○○於警詢時及檢察官偵查中之指訴及證述（參
      見98年度他字第733 號偵查卷第2 頁至第4 頁、第17頁至
      第20頁、第55頁）。
（三）證人林喬敏於警詢時及檢察官偵查中之陳述（參見98年度
      他字第733 號偵查卷第10頁至第12頁、第55頁至第56頁）
      。
（四）大千綜合醫院乙種診斷證明書影本1 紙（參見98年度他字
      第733 號偵查卷第28頁）。
（五）道路交通事故現場圖、道路交通事故調查報告表（一）（
      二）各1 紙及現場照片6 張（參見98年度他字第733 號偵
      查卷第34頁至第39頁）。
（六）車籍查詢─基本資料詳細畫面1 紙（參見98年度他字第73
      3 號偵查卷第46頁）。
（七）台灣省竹苗區車輛行車事故鑑定委員會99年3 月15日竹苗
      鑑990052字第0995300771號函附鑑定書1 件（參見99年度
      調偵字第24號偵查卷第4頁至第7頁）。
（八）苗栗縣警察局苗栗分局福基派出所道路交通事故肇事人自
      首情形紀錄表1 紙（參見本院審理卷）。
（九）臺灣高等法院被告前案紀錄表、臺灣苗栗地方法院檢察署
      刑案資料查註紀錄表。
三、量刑理由：
    核被告甲○○所為，係犯刑法第284 條第1 項前段普通過失
    傷害罪。被告甲○○無駕駛執照駕車肇事，致人受傷，應依
    道路交通管理處罰條例第86條第1 項之規定，加重其刑。被
    告甲○○於車禍發生後，在警方抵達現場處理交通事故，尚
    未得知何人係肇事者前，主動表明其係肇事者並願意接受裁
    判，符合自首之要件，依刑法第62條前段之規定，減輕其刑
    。被告甲○○有上開加重及減輕事由，依法應先加後減。爰
    審酌被告甲○○對此次車禍之發生，應負主要之肇事責任，
    自車禍發生後迄今已逾1 年多，仍未與被害人成立民事和解
    ，顯然其無解決後續賠償之誠意，雖其犯後能坦白承認，節
    省有限之司法資源，然以被害人所受傷勢不輕，及精神所受
    痛苦未能撫平等一切情狀，量處被告如主文所示之刑，並諭
    知易科罰金之折算標準。
四、應適用之法條：
（一）刑事訴訟法第273 條之1 第1 項、第299 條第1 項前段、
      第310 條之2、第454條第1項。
（二）刑法第284 條第1 項前段、第62條前段、第41條第1 項前
      段。
（三）刑法施行法第1條之1。
（四）道路交通管理處罰條例第86條第1 項。
五、本判決係依刑事訴訟法第310 條之2 、第454 條第1 項製作
    ，依法僅記載當事人欄、主文、犯罪事實、證據名稱以及應
    適用之法條，其中犯罪事實部分，依同法第308 條之修正立
    法理由，亦僅記載犯罪構成要件事實，關於刑罰加重事由（
    含累犯在內）免予記載（法院辦理刑事訴訟案件應行注意事
    項第144 點參照），但仍於主文予以表明，並於應適用之法
    條欄予以引用。如不服本判決，應於判決送達之日起10日內
    ，向本院提起上訴。
本案經檢察官林俊杰到庭執行職務。
中    華    民    國    99    年    5     月    25    日
                  刑事第三庭    法  官  柳章峰
以上正本證明與原本無異。
如不服本判決應於收受判決後10日內向本院提出上訴書狀，並應
應敘述具體理由。其未敘述上訴理由者，應於上訴期間屆滿後20
日內向本院補提理由書( 均須按他造當事人之人數附繕本) 「切
勿逕送上級法院」。告訴人或被害人如對本判決不服者，應具備
理由請求檢察官上訴，其上訴期間之計算係以檢察官收受判決正
本之日期為準。
                                書記官  陳采瑜
中    華    民    國    99    年    5     月    25    日
附記論罪之法條全文：
刑法第284條第1項（過失傷害罪）
因過失傷害人者，處6 月以下有期徒刑、拘役或5 百元以下罰金
，致重傷者，處1 年以下有期徒刑、拘役或5 百元以下罰金。

司法院資訊處製作；財團法人民間司法改革基金會備份。
